【裁判字號】    97,抗,394
【裁判日期】    970331
【裁判案由】    停止執行
【裁判全文】
臺灣高等法院民事裁定                   97年度抗字第394號
抗  告  人  台灣花旗資產管理股份有限公司
法定代理人  甲○○
上列抗告人因與相對人乙○○間停止執行事件，對於中華民國97
年1月23日臺灣士林地方法院97年度聲字第129號所為裁定提起抗
告，本院裁定如下：
    主  文
抗告駁回。
抗告程序費用新台幣壹仟元由抗告人負擔。
    理  由
一、抗告意旨略以：
（一）抗告人合法受讓第三人中國國際商業銀行股份有限公司、
      合作金庫銀行股份有限公司對相對人之債權，相對人所提
      債務人異議之訴空言指稱「被告公司（即抗告人）自無從
      受讓債權，…原告（即相對人）認為被告公司並非強制執
      行法第4條之2之繼受人而非系爭執行名義效力所及」云云
      ，顯無理由，不符合強制執行法第18條第2項停止執行之
      必要情形，自無停止執行之必要。
（二）縱認本件得停止執行，原裁定核定相對人供擔保之數額，
      亦顯然不當，本件債權總額高達新台幣（下同）151,899,
      034元，以年息5%計算，4年4個月利息即高達32,910,000
      元，原裁定核定供擔保之數額顯然過低；且以原裁定訂出
      供擔保金額之計算方式，相對人僅就名下部分已執行之財
      產供擔保，停止執行之範圍亦應僅限於相對人經抗告人執
      行之財產，不應使抗告人之債權對相對人其他所有財產均
      無法強制執行。
（三）又相對人明知其為原法院89年執字第10064號強制執行事
      件之債務人正受到強制執行，且迄今積欠金額近2億元未
      清償之際，為使抗告人之債權無從受償，以避免相對人其
      名下不動產再遭強制執行，竟與其血緣上為同祖父堂兄弟
      ，且法律上及戶籍上同由一養母陳溫溫所收養養兄弟陳讚
      聲，就相對人名下台北縣汐止市鄉○○段過港小段共計46
      筆土地之應有部分，為訴外人陳讚聲設定2億元之最高限
      額抵押權，並於96年9月21日辦理登記完畢，損害抗告人
      債權。足證相對人名下尚有高額財產可供執行卻利用各種
      方法阻擾抗告人進行強制執行程序，實無准許停止執行聲
      請之必要。
二、按有回復原狀之聲請，或提起再審或異議之訴，或對於和解
    為繼續審判之請求，或提起宣告調解無效之訴、撤銷調解之
    訴，或對於許可強制執行之裁定提起抗告時，法院因必要情
    形或依聲請定相當並確實之擔保，得為停止強制執行之裁定
    ，強制執行法第18條第2項定有明文。依此規定，於強制執
    行程序開始後，債務人因提起異議之訴而聲明願供擔保，聲
    請裁定停止強制執行，除異議之訴已受敗訴裁判確定外，法
    院應酌定相當並確實之擔保，而為停止執行之裁定。至該異
    議之訴實體上有無理由，則非法院於裁定停止強制執行時應
    予審酌之事項。又該項擔保係備供債權人因停止執行所受損
    害之賠償，而非用以代替原執行標的物，亦非逕供債權人執
    行債權受償之用，其數額應依標的物停止執行後，債權人未
    能即時受償或利用該標的物所受之損害額，或其因另供擔保
    強制執行所受之損害額定之，非以標的物之價值或其債權額
    為依據（最高法院79年度台抗字第158 號判例、88年度台抗
    字第442號、87年度台抗字第529號、95 年度台抗字第104號
    、95年度台抗字第791號裁判要旨參照）。
三、經查：
  (一)本件抗告人聲請對相對人乙○○強制執行，經原法院核發
      執行命令（89年度執字第10064號強制執行事件）。而相
      對人於強制執行程序開始後，以提起債務人異議之訴（原
      法院97年度重訴字第32號）為由，陳明願供擔保而為停止
      強制執行之聲請，業經原法院調閱上開執行事件及債務人
      異議之訴案卷審核無訛，依上開說明，除債務人異議之訴
      已受敗訴裁判確定外，法院應酌定相當並確實之擔保，而
      為停止執行之裁定，則原法院酌定相當之擔保金額裁定停
      止執行，於法並無不合。抗告人以相對人所提債務人異議
      事由之訴顯無理由，指摘原裁定停止執行不當，即不足採
      。
  (二)又法院所定擔保係備供債權人因停止執行所受損害之賠償
      ，並非逕供債權人執行債權受償之用，已如上述。本件
      抗告人聲請執行之標的，除相對人名下之財產外，尚包括
      其他債務人之財產，則原法院審酌相對人部分之財產經核
      定之第1次拍賣底價及抗告人因債務人異議之訴而遲延受
      償之利息損害等，而酌定以供5,915,000元擔保金為條件
      ，准許暫予停止對相對人部分之執行程序之裁定，經核於
      法並無違誤。抗告人認應以其執行債權全部總額據以計算
      利息損失以為擔保額，尚屬無據，此外，抗告人並未舉證
      證明其因停止相對人部分之執行所受未能即時受償之損害
      額，有超過原裁定酌定之擔保額，則其以原裁定供擔保數
      額不足為由，求予廢棄改判，為無理由。
  (三)至抗告人另以相對人就非本件執行標的之其他46筆土地，
      為訴外人陳讚聲設定2億元之最高限額抵押權，損害抗告
      人債權乙節。核與本件強制執行程序無涉，自非法院於本
      件裁定停止強制執行時所應審酌之事項。抗告意旨執此指
      摘原裁定不當，亦無理由，應予駁回。
四、據上論結，本件抗告為無理由，爰裁定如主文。
中    華    民    國    97    年    3     月    31    日
                    民事第十四庭
                        審判長法  官 張  蘭
                              法  官 黃麟倫
                              法  官 鄭純惠
正本係照原本作成。
本裁定除以適用法規顯有錯誤為理由，並經本院許可外，不得再
抗告。如提起再抗告，應於收受後10日內委任律師為訴訟代理人
向本院提出再抗告狀。並繳納再抗告費新台幣1000元。
中    華    民    國    97    年    4     月    1     日
                              書記官 劉麗芬


司法院資訊處製作；財團法人民間司法改革基金會備份。
